臺灣士林地方法院民事裁定　　　　　　99年度消債清字第89號
債　務　人　江美萱
代　理　人　張金盛律師
上列當事人聲請清算事件，本院裁定如下：
    主  文
債務人江美萱自中華民國一百年二月十六日下午五時起開始清算
程序，並同時終止清算程序。
    理  由
一、按債務人與金融機構協商成立者，不得聲請更生或清算，但
    因不可歸責於己之事由，致履行顯有重大困難者，不在此限
    。本條例施行前，債務人依金融主管機關協調成立之中華民
    國銀行公會會員辦理消費金融案件無擔保債務協商機制與金
    融機構成立之協商，準用前項之規定，消費者債務清理條例
    （下稱消債條例）第151 條第5 項、第6 項分別定有明文。
    次按，債務人不能清償債務或有不能清償之虞，於法院裁定
    開始更生程序或許可和解或宣告破產前，得向法院聲請清算
    ，觀諸消債條例第3 條、第80條規定自明。再按，法院開始
    清算程序之裁定，應載明其年、月、日、時，並即時發生效
    力；債務人之財產不敷清償清算程序之費用時，法院應裁定
    開始清算程序，並同時終止清算程序，消債條例第83條第1
    項、第85條第1 項亦有明定。
二、聲請意旨略以：伊有不能清償債務情事，前曾於民國95年間
    依照中華民國銀行公會會員辦理消費金融案件無擔保債務協
    商機制，請求共同協商債務清償方案，並協商成立，協商條
    件為每月還款新臺幣1 萬8,899 元。惟伊之配偶於97年初因
    糖尿病視網膜剝離、青光眼、十二指腸潰瘍穿孔，需受伊之
    照顧，無法工作，致家庭收入減少無力繼續繳納協商金額。
    故伊確係因不可歸責於己之事由，致履行協商條件顯有重大
    困難，且伊未經法院裁定開始更生程序或許可和解或宣告破
    產，爰向本院聲請清算等語。
三、經查，債務人所主張之上開事實，業據提出財團法人金融聯
    合徵信中心當事人綜合信用報告之協商前置專用債權人清冊
    （見本院卷第14至17頁）、中華民國銀行公會會員辦理消費
    金融案件無擔保債務協商機制無擔保債務還款計劃（見本院
    卷第18頁）、臺北市低收入戶卡（見本院卷第21頁）、債務
    人全戶戶籍謄本（見本院卷第22至23頁）、債務人及其配偶
    97至98年度綜合所得稅各類所得資料清單及財產歸屬資料清
    單（見本院卷第24至29頁）、債務人配偶診斷證明書及中華
    民國身心障礙手冊（見本院卷第36至37頁、第125 頁）、生
    活支出單據（見本院卷第38至56頁）及房屋租賃契約書影本
    （見本院卷第57至59頁）等為證，核閱屬實，堪認為真正。
    是債務人主張其有不可歸責於己之事由，致履行協商條件顯
    有困難，當為實在。此外，債務人復查無消債條例第6 條第
    3 項、第8 條或第82條第2 項所定駁回清算聲請之事由存在
    ，則債務人聲請清算，應屬有據。再者，依據債務人所提財
    產及收入狀況說明書及財產歸屬資料清單所載，其並無財產
    ，另參酌本件清算程序之規模，足認債務人之財產應不敷清
    償清算程序之費用，爰依上開規定裁定開始本件清算程序，
    並同時終止清算程序。
中    華    民    國   100    年    2     月    11    日
                  民事第三庭  法      官  施月燿
上為正本係照原本作成。
開始清算程序之裁定不得抗告，如不服同時終止清算程序之裁定
，應於裁定送達後10日內，以書狀向本院提出抗告，並繳納抗告
費新臺幣1 千元。
中    華    民    國   100    年    2     月    11    日
                              書  記  官  朱亮彰